【裁判字號】    97,交抗,734
【裁判日期】    970630
【裁判案由】    違反道路交通管理處罰條例
【裁判全文】
臺灣高等法院交通事件裁定             97年度交抗字第734號
抗  告  人
即受處分人  乙○○○○
代  表  人  甲○○
上列抗告人因違反道路交通管理處罰條例案件，不服臺灣臺北地
方法院，中華民國九十七年五月三十日所為裁定（原審案號：九
十七年度交聲字第一四二六號），提起抗告，本院裁定如下：
    主  文
抗告駁回。
    理  由
一、原裁定意旨以：
  (一)按「汽車有行車執照及拖車使用證有效期屆滿，不依規定換
    領而行駛者，處汽車所有人或領用人新臺幣九百元以上一千
    八百元以下罰鍰」；「前項第五款之牌照應扣繳並責令換領
    」，道路交通管理處罰條例第十五條第一項第五款及第二項
    定有明文。次按汽車行車執照、拖車使用證每三年換發一次
    ，自原發照之日起算，期滿前後一個月內，須申請換領新照
    始得行駛，道路交通安全規則第十四條亦有明文。
  (二)本件異議人即受處分人乙○○○○所有之車號9C-3415 號自
    用小客車，最遲本應於民國（下同）九十三年十一月二十二
    日以前依規定換發行車執照，竟不依限期換發行車執照而仍
    違規行駛，於九十七年一月三日十三時三十六分許，行經台
    北市○○○路與寶慶路口時，經臺北市政府警察局中正第一
    分局之執勤員警攔檢發現，而開單舉發等情，此有舉發通知
    單影本（北市警交字第AEW344608 號）、汽車領牌歷史查詢
    表影本、裁決書影本（北市裁四字第裁22-AEW344608號）各
    一紙附卷可稽，異議人對此亦不爭執，異議人不依規定換發
    行車執照而行駛之違規事實，堪以認定。復查汽車行照之換
    發日期，行車執照上均以文字載明，異議人自難諉為不知。
    又依規定時間換發行車執照為汽車所有人之義務，其義務因
    法律規定而產生，而行車執照有效期限屆滿，不依規定換領
    而行駛者，應處以罰鍰，又經法律明定。本件受處分人確有
    未依限期換發行車執照之違規事實，且已逾期甚久，從而，
    原處分機關依違反道路交通管理處罰條例第十五條第一項第
    五款及第二項規定，裁處受處分人罰鍰，其認事用法並無違
    誤，異議人雖提出異議，然又未說明其異議理由及何以得聲
    請免罰之原因，其聲明異議即無理由，自應駁回。
二、抗告意旨略以：抗告人即受處分人（下稱抗告人）乙○○○
    ○之代表人甲○○，於收受原審裁定後，已於九十七年六月
    七日向臺北市政府警察局提出刑事告訴，爰請撤銷原裁定或
    將本案退回原處分機關，以保障受處分人之權利云云。
三、經查：
  (一)抗告人乙○○○○所有之車號9C-3415 號自用小客車，有於
    前揭時、地，因行車執照逾期而違規行駛，經臺北市政府警
    察局中正第一分局之執勤員警攔檢發現，而開單舉發之違規
    事實，此有舉發通知單影本（北市警交字第AEW344608 號）
    、汽車領牌歷史查詢表影本、裁決書影本（北市裁四字第裁
    22-AEW344608號）各一紙附卷可稽，抗告人對此亦不爭執，
    則抗告人不依規定換發行車執照而行駛之違規事實，堪以認
    定。
  (二)按受處分人不服第八條主管機關所為之處罰，得於接到裁決
    書之翌日起二十日內，向管轄地方法院聲明異議。聲明異議
    ，應以司法狀紙，敘述異議理由，提出於原處分機關為之。
    如對地方法院或其分院交通法庭所為之裁定有不服者，得為
    抗告，又抗告程序除準用刑事訴訟法有關規定外，並準用前
    章之規定，道路交通管理處罰條例第八十七條第一項，道路
    交通案件處理辦法第十三條、第二十五條、第二十六條分別
    定有明文。故受處分人就交通案件於聲明異議及抗告時，均
    應敘明理由。本件抗告人以其已於九十七年六月七日向臺北
    市政府警察局提出刑事告訴為由提起抗告。惟依抗告人所提
    附卷之刑事告訴狀內容係有關抗告人控告李金田 (臺北市政
    府警察局中正第一分局分局長)、謝文傑 (臺北市政府警察
    局中山分局分局長)違反選舉罷免法第一百零四條及刑法第
    一百四十六條之妨害投票正確罪與前開不依規定換發行車執
    照而行駛之違規事實，並無任何實質關連，且有關之交通法
    規並無因提出刑事告訴即可免罰之規定，是抗告人以前詞置
    辯並無可取。復抗告意旨並未提出指摘原處分或原裁定有何
    違誤之具體理由，抗告人空言不服原裁定而為抗告，洵不足
    採。
四、綜上所述，本件抗告人違規情節明確，原處分機關依道路交
    通管理處罰條例第十五條第一項第五款之規定，裁處抗告人
    罰鍰一千八百元，並扣繳牌照，核無違誤，原審法院駁回抗
    告人之聲明異議，經核亦無不合。抗告意旨執前揭辯詞，尚
    無可採，其抗告為無理由，應予駁回。
據上論結，爰依道路交通案件處理辦法第二十六條，刑事訴訟法
第四百一十二條，裁定如主文。
中    華    民    國    97    年    6    月    30    日
                  刑事第十二庭審判長法  官  蔡永昌
                                    法  官  陳榮和
                                    法  官  蘇素娥
以上正本證明與原本無異。
不得再抗告。
                                    書記官  林旻弘
中    華    民    國    97    年    6     月    30    日


司法院資訊處製作；財團法人民間司法改革基金會備份。
